【裁判字號】    92,上易,1381
【裁判日期】    920703
【裁判案由】    詐欺
【裁判全文】
臺灣高等法院刑事判決                          九十二年度上易字第一三八一號
    上  訴  人  臺灣新竹地方法院檢察署檢察官
    被      告  甲○○
右上訴人因被告詐欺案件，不服臺灣新竹地方法院九十二年度易字第七０號，中華民
國九十二年四月十七日第一審判決（起訴案號：臺灣新竹地方法院檢察署九十一年度
偵緝字第二０九號），提起上訴，本院判決如左：
    主  文
上訴駁回。
    理  由
一、本案經本院審理結果，認第一審判決對被告甲○○為無罪之諭知，核無不當，
    應予維持，並引用第一審判決書記載之證據及理由（如附件）。
二、檢察官上訴意旨雖以：被告於偵審均坦承第一個月即九十一年六月十七日就付不
    出錢，更在審理中自承其在購車時，就已無資力等語。而被告將車取走之後，駕
    車所得及車款均不交給告訴人，又避不見面，其明知自始無資力，意圖為自己不
    法之所有詐欺犯意及犯行，甚為明顯，原審判決徒以告訴人與被告究係約定一次
    付清或分期付款為由，認被告係單純事後未履約，認事顯與經驗法則有違。又僅
    因告訴人未到庭陳述，而逕採信被告所辯，所認實屬速斷，顯有理由不備之違法
    云云。
三、惟按犯罪事實應依證據認定之，無證據不得推定其犯罪事實，刑事訴訟第一百五
    十條定有明文。又，刑法第三百三十九條第一項詐欺罪之成立，以意圖為自己或
    第三人不法所有，以詐術使人將本人或第三人之物交付為構成要件。所謂以詐術
    使人交付，必須被詐欺人因其詐術而陷於錯誤，若其所用方法，不能認為詐術，
    亦不致使人陷於錯誤，即不構成該罪。告訴人之告訴係以使被告受刑事訴追為目
    的，是其陳述是否與事實相符，仍應調查其他資料以資審認；最高法院四十六年
    臺上字第二六０號、五十二年臺上字第一三００號分別、著有判例。經查：本件
    車價款如何給付乙節，被告自始即辯稱：雙方係約定於六月十七日開始付款，每
    月支付新臺幣（下同）一萬元，連續支付四個月等語（見九十一年度偵緝字第二
    ０九號卷第十三頁）。告訴人陳盛昌於警詢時雖曾指稱：被告係於九十一年五月
    十七日將車開走，雙方並約定於六月五日支付四萬元車款云云（見九十一年度偵
    字第四九二八號卷第三頁）。然其後於檢察官偵查中並未曾傳喚該告訴人以為查
    證；在原審及本院調查中，經多次傳喚告訴人，始終未據其到庭為任何之陳述；
    遍閱全卷，又查無其他相關資料足以證明買賣雙方曾約定於六月五日支付四萬元
    車款。則告訴人之指述是否真實，已容懷疑。況再查，無論車價款四萬元係一次
    或分四期支付，以今日國內計程車之營運收入非差觀之，被告計劃於購得車輛後
    努力工作，以營運所得支應車價款，亦非違反常理之事。尚難以於收受計程車後
    未能依約支付車款之單純事實，遽然據以推斷被告於購車之初即有不法所有之意
    圖而施用詐術。本件被告之犯罪尚屬不能證明。
三、檢察官之上訴，為無理由，應予駁回。
四、被告經合法傳喚，無正當理由不到庭，爰不待其陳述逕行判決。
據上論結，應依刑事訴訟法第三百七十三條、第三百六十八條、第三百七十一條，判
決如主文。
本案經檢察官劉靜婉到庭執行職務。
中      華      民      國    九十二    年      七      月      三      日
                              臺灣高等法院刑事第十二庭
                                  審判長法  官   陳  志  洋
                                        法  官   沈  宜  生
                                        法  官   陳  博  志
右正本證明與原本無異。
不得上訴。
                                        書記官   陳  嘉  文
中      華      民      國    九十二    年      七      月      三      日


司法院資訊處製作；財團法人民間司法改革基金會備份。
